臺灣臺南地方法院刑事判決
111年度交簡字第2119號
聲  請  人  臺灣臺南地方檢察署檢察官
被      告  TERNTIAN SAYAN（沙亞）




上列被告因公共危險案件，經檢察官聲請以簡易判決處刑（111
年度偵字第10454號），本院判決如下：
    主  文
TERNTIAN SAYAN（沙亞）犯刑法第一百八十五條之三第一項第一
款之不能安全駕駛動力交通工具罪，處有期徒刑參月，如易科罰
金，以新臺幣壹仟元折算壹日。
    事實及理由
一、本案犯罪事實及證據，均引用檢察官聲請簡易判決處刑書之
    記載（如附件）。
二、核被告TERNTIAN SAYAN（沙亞）所為，係犯刑法第185條之3
    第1項第1款之不能安全駕駛動力交通工具罪。審酌被告明知
    酒後駕車易生危險，仍不顧自身及公眾交通安全，酒後騎乘
    電動自行車行駛於市區道路，且呼氣中酒精濃度達每公升0.
    60毫克，顯然超出法律容許之標準甚多，惟被告犯後坦承犯
    行，態度尚可；兼衡其智識程度、家庭經濟、生活狀況等一
    切情狀，量處如主文所示之刑，並諭知易科罰金之折算標準
    。
三、依刑事訴訟法第449條第1項前段、第454條第2項，刑法第18
    5條之3第1項第1款、第41條第1項前段，刑法施行法第1條之
    1，逕以簡易判決處刑如主文。
四、如不服本判決應於收受送達後20日內向本院提出上訴書狀（
    應附繕本）。
本案經檢察官吳毓靈聲請以簡易判決處刑。
中　　華　　民　　國　　111 　年　　6 　　月　　16　　日
　　　　　　　　　刑事第十四庭  法　官　周紹武
以上正本證明與原本無異
  　　　　　　　　　　　　　　　書記官　謝盈敏
中　　華　　民　　國　　111 　年　　6 　　月　　16　　日
附錄本案論罪科刑法條：
中華民國刑法第185條之3
駕駛動力交通工具而有下列情形之一者，處3年以下有期徒刑，
得併科30萬元以下罰金：
一、吐氣所含酒精濃度達每公升零點二五毫克或血液中酒精濃度
    達百分之零點零五以上。
二、有前款以外之其他情事足認服用酒類或其他相類之物，致不
    能安全駕駛。
三、服用毒品、麻醉藥品或其他相類之物，致不能安全駕駛。
因而致人於死者，處3年以上10年以下有期徒刑，得併科2百萬元
以下罰金；致重傷者，處1年以上7年以下有期徒刑，得併科1百
萬元以下罰金。
曾犯本條或陸海空軍刑法第54條之罪，經有罪判決確定或經緩起
訴處分確定，於十年內再犯第1項之罪因而致人於死者，處無期
徒刑或5年以上有期徒刑，得併科3百萬元以下罰金；致重傷者，
處3年以上10年以下有期徒刑，得併科2百萬元以下罰金。

附件：
臺灣臺南地方檢察署檢察官聲請簡易判決處刑書　
                                    111年度偵字第10454號
　　被　　　告　TERNTIAN SAYAN　（泰國籍）
　　　　　　　　　　　　男　50歲（民國61(西元1972)年1月5                        日生）
　　　　　　　　　　　　連絡地址臺南市○○區○○○街00號
　　　　　　　　　　　　護照號碼：MM0000000號

上列被告因公共危險案件，業經偵查終結，認為宜聲請以簡易判
決處刑，茲將犯罪事實及證據並所犯法條分敘如下：
　　　　　犯罪事實
一、TERNTIAN SAYAN（中文名字沙亞）明知服用酒類後將會影響
    其駕駛動力交通工具之操控能力，仍於民國111年4月17日6
    時許，在臺南市○○區○○○街00號宿舍內飲用酒類，迄同日8時
    許飲畢，已達吐氣所含酒精濃度每公升0.25毫克以上，竟仍
    騎乘電動自行車上路。嗣行經臺南市永康區竹林街28巷時，
    為警攔查，發現其身上散發酒味，乃於同日11時15分許對其
    作吐氣酒精含量測試，測得其吐氣所含酒精濃度為每公升0.
    60毫克，始知上情。
二、案經臺南市政府警察局永康分局報告偵辦。
　　　　　　 證據並所犯法條
一、證據：
  （一）被告TERNTIAN SAYAN於警詢、偵查中之自白。
  （二）酒精測定紀錄表、呼氣酒精測試器檢定合格證書、舉發
        違反道路交通管理事件通知單。
二、核被告TERNTIAN SAYAN所為，係犯刑法第185條之3第1項第1
    款駕駛動力交通工具而有吐氣所含酒精濃度達每公升0.25毫
    克以上之罪嫌。
三、依刑事訴訟法第451條第1項聲請逕以簡易判決處刑。
　　此　　致
臺灣臺南地方法院
中　　華　　民　　國　 111　　年　　4 　　月　　28　　日
                              檢  察  官  吳毓靈  
本件正本證明與原本無異
中　　華　　民　　國　 111　　年　　5 　　月　　8 　　日
                              書  記  官  洪聖祐
附錄本案所犯法條全文
中華民國刑法第185條之3
駕駛動力交通工具而有下列情形之一者，處 2 年以下有期徒刑
，得併科 20 萬元以下罰金：
一、吐氣所含酒精濃度達每公升零點二五毫克或血液中酒精濃度
    達百分之零點零五以上。
二、有前款以外之其他情事足認服用酒類或其他相類之物，致不
    能安全駕駛。
三、服用毒品、麻醉藥品或其他相類之物，致不能安全駕駛。
因而致人於死者，處 3 年以上 10 年以下有期徒刑；致重傷者
，處 1 年以上 7 年以下有期徒刑。
曾犯本條或陸海空軍刑法第 54 條之罪，經有罪判決確定或經緩
起訴處分確定，於五年內再犯第 1 項之罪因而致人於死者，處
無期徒刑或 5 年以上有期徒刑；致重傷者，處 3 年以上 10 年
以下有期徒刑。

本件係依刑事訴訟法簡易程序辦理，法院簡易庭得不傳喚被告、
輔佐人、告訴人、告發人等出庭即以簡易判決處刑；被告、被害
人、告訴人等對告訴乃論案件如已達成民事和解而要撤回告訴或
對非告訴乃論案件認有受傳喚到庭陳述意見之必要時，請即另以
書狀向簡易法庭陳述或請求傳喚。